# 间接卖给关联方

提问人：Edie2013 时间：2016-07-27 18:06:56
公司将商品先卖给合并外非关联方，然后再由非关联方转卖给关联公司，合并时需不需要抵消顺逆流，有没有什么依据

回答人：chenyiwei
关键看这两个交易步骤是否为“一揽子交易”，那个合并范围外的非关联方是否仅仅是起到“过手”的作用，没有实际享有或承担商品所有权上的主要风险和报酬。如果是，则实质上仍然是合并范围内的内部交易，应予以抵销；交易过程中发生的税费和给非关联方的固定收益确认为合并报表层面的管理费用。